

Móvil: 0034 625871972 Email: pauladelval@gmail.com

LinkedIn: http://es.linkedin.com/in/pauladelvalvillarejo

DIRECCIÓN

C/Viriato 28, 3º dcha. 28010 Madrid, España

PAULA DEL VAL VILLAREJO

Arquitecto. Project Manager

Arquitecto por la Escuela Superior de Arquitectura de Barcelona, con experiencia en proyectos de Arquitectura, Urbanismo y Planeamiento. Completé mi formación con un Máster en Project Management en la Politécnica de Madrid. Actualmente trabajando como becaria en el departamento de Compras Corporativas de Infraestructuras en BBVA.

Me considero una persona pro-activa, efectiva, con habilidades comunicativas y organizativas, capacitada para trabajar en equipo y con un gran interés por llegar a desarrollar un trabajo que me permita avanzar profesional y personalmente.

FORMACIÓN

10/2012-07/2013 Universidad Politécnica de Madrid (ETSAM)

Máster en Dirección Integrada de Proyectos (Project Management)

09/2006-07/2012 Universidad Politécnica de Cataluña (ETSAB)

Arquitectura Superior

09/2004-06/2006 Instituto Práxedes Mateo Sagasta (Logroño)

International Baccalaureate (IB)

EXPERIENCIA PROFESIONAL

07/2013-Actualmente

Compras Corporativas de Infraestructuras en BBVA (Madrid)

- Solicitud y análisis de ofertas, realización de comparativos y negociación para proyectos de sucursales, oficinas y sedes corporativas, tanto nacionales como internacionales.
- · Elaboración de propuestas de adjudicación y pedidos.
- · Revisión de pliegos de bases y borradores de contrato.
- Negociación de precios para base de datos interna con proveedores (constructoras, instaladoras y servicios técnicos).

10/2011-07/2012

Societat Municipal BAGUR S.A. (Barcelona)

Colaboración en proyectos de urbanismo y espacio público:

- · Proyecto de urbanización de las calles Bonaventura Polles, Riera de Tena, y Sant Baltasar, Barcelona.
- · Proyecto de urbanización del espacio urbano entre calle Vidriol y calle Mir Geribert en el barrio de Hostafrancs, Barcelona.
- · Proyecto de urbanización del Barrio de Bon Pastor, fase 3, 4 y 5, Barcelona.
- · Proyecto de remodelación del eje cívico del Portell en el barrio del Coll, Barcelona.

07/2010-09/2010

MD Arquitectura, Urbanismo y Sociología (Logroño)

Colaboración en proyectos de edificación:

Proyecto de viviendas, fase 1, 2, 3 y 4, Avda. Colón y C/ Ciriaco Garrido, Logroño.

IDIOMAS

Español Nativo

Inglés Comprensión/expresión escrita-Óptima. Comprensión/expresión oral-Óptima
Catalán Comprensión/expresión escrita-Óptima. Comprensión/expresión oral-Óptima

Portugués Comprensión escrita/oral-Óptima. Expresión escrita/oral-Básica

10/2012-02/2012 Monográfico Advanced Communication Skills in English (EOI Barcelona)

07/2012 First Certificate in English (FCE)
03/2011-06/2012 Català Intermedi 1 (Título por la UPC)

INFORMÁTICA

Gestión Microsoft Project 2010, Presto 8.8

Diseño 2D Autocad 2007-2013

Diseño 3D Autocad, Rhinoceros, 3D Studio, Sketch Up, Artlantis

Diseño Gráfico Adobe Photoshop CS6

Otros Paquete Office 2010 (Word, Excel, Power Point), Prezi.

OTROS

Actualmente Socia fundadora de "Change Minds, Change The World": www.cm-cw.org

11/2013-Actualmente Curso Superior de Técnicas de negociación (Escuela de Empresa).

02/10/2012 Curso sobre "Investigación de Accidentes. Método del árbol de causas".
04-07/10/2011 Workshop: Fotografía de Arquitectura Barcelona (Cátedra Blanca Barcelona)

04-05/11/2010 Territorios 21. IV Foro Internacional de Urbanismo y Paisaje de ciudades de pequeño tamaño.